【裁判字號】    99,訴,2559
【裁判日期】    991018
【裁判案由】    毒品危害防制條例
【裁判全文】
臺灣板橋地方法院刑事判決              99年度訴字第2559號
公  訴  人  臺灣板橋地方法院檢察署檢察官
被      告  甲○○
上列被告因違反毒品危害防制條例案件，經檢察官提起公訴（99
年度毒偵字第5241號），本院依簡式審判程序審理後，判決如下
：
    主    文
甲○○施用第一級毒品，處有期徒刑陸月，如易科罰金，以新臺
幣壹仟元折算壹日。扣案第一級毒品海洛因驗餘淨重零點零玖捌
公克，沒收銷燬之；扣案包裹上開海洛因之包裝袋壹個，沒收之
。
    事    實
一、甲○○前因施用毒品案件，經本院以97年度毒聲字第2012號
    裁定送觀察、勒戒後，因認有繼續施用毒品之傾向，由本院
    以98年度毒聲字第96號裁定令入戒治處所施以強制戒治（曾
    經臺灣高等法院以98年度毒抗字第95號裁定抗告駁回），嗣
    因認無繼續戒治之必要，於民國98年10月12日執行完畢釋放
    出臺灣新店戒治所，並於98年10月21日經臺灣板橋地方法院
    檢察署檢察官以98年度戒毒偵字第746 號為不起訴處分確定
    。詎其於前開強制戒治執行完畢釋放後5 年內，另基於施用
    第一級毒品之犯意，於99年6 月20日晚間某時許（起訴書誤
    載為99年6 月22日中午12時48分回溯26小時內之某時），在
    臺北縣三重市○○路○ 段382 巷96弄2 號2 樓居住處內，以
    針筒注射之方式，施用第一級毒品海洛因1 次。嗣於99年6
    月22日上午10時30分許，為警在臺北縣蘆洲市○○○路55號
    前查獲甲○○，並當場扣得其所有之海洛因（淨重0.100 公
    克、驗餘淨重0.098 公克）1 包。
二、案經臺北縣政府警察局蘆洲分局移請臺灣板橋地方法院檢察
    署檢察官偵查後提起公訴。
    理    由
一、本案被告甲○○所犯係死刑、無期徒刑、最輕本刑為3 年以
    上有期徒刑以外之罪，其於準備程序中就被訴事實為有罪之
    陳述，經本院告知簡式審判程序之旨，並聽取公訴人、被告
    之意見後，經合議庭裁定由受命法官獨任進行簡式審判程序
    審理，合先敘明。
二、上揭犯罪事實，業據被告甲○○於警詢、檢察官訊問及本院
    審理時均坦承不諱，並有搜索扣押筆錄暨扣押物品目錄表1
    份、查獲現場及扣案物照片共7 張附卷可稽，而其於99年6
    月22日為警查獲後，經採集尿液送台灣檢驗科技股份有限公
    司囑託鑑定結果，確呈嗎啡陽性反應（按海洛因經施用進入
    人體後，係水解還原成嗎啡，再代謝排出體外，業據行政院
    衛生署藥物食品檢驗局以73藥檢壹字第030221號函文說明綦
    詳，而為本院辦理施用第一級毒品案件職務上所已知），有
    該公司99年7 月12日濫用藥物檢驗報告1 份附卷可稽外，另
    當日為警扣案之白色粉末1 包，經送交通部民用航空局航空
    醫務中心鑑驗，淨重0.100 公克、驗餘淨重0.098 公克，檢
    出海洛因成分，亦有該中心99年7 月7 日航藥鑑第0000000
    號毒品鑑定書1 件在卷可稽，均足以佐證被告自白與事實相
    符，堪以採信。又公訴意旨雖認被告應係於99年6 月22日中
    午12時48分回溯26小時內之某時施用海洛因云云，惟按毒品
    施用後於尿液中可檢出之時間，受施用劑量及頻率、施用方
    式、飲水量之多寡、個人體質及其代謝情況等因素影響，因
    個案而異，一般可檢出之時間海洛因為施用後2 至4 天等情
    ，業經行政院衛生署管制藥品管理局以92年3 月10日管檢字
    第0920001495號函文釋明在案，同為本院辦理施用第一級毒
    品案件職務上所已知，是依卷內積極證據資料顯示，被告於
    本院訊問時，供明其確係於99年6 月20日晚間某時許施用海
    洛因等情，尚非不能採信，故檢察官就此當有誤會，附此敘
    明。再被告前因施用毒品案件，經本院以97年度毒聲字第20
    12號裁定送觀察、勒戒後，因認有繼續施用毒品之傾向，由
    本院以98年度毒聲字第96號裁定令入戒治處所施以強制戒治
    （曾經臺灣高等法院以98年度毒抗字第95號裁定抗告駁回）
    ，嗣因認無繼續戒治之必要，於98年10月12日執行完畢釋放
    出臺灣新店戒治所，並於98年10月21日經臺灣板橋地方法院
    檢察署檢察官以98年度戒毒偵字第746 號為不起訴處分確定
    等情，有臺灣高等法院被告前案紀錄表1 份附卷可稽，足徵
    被告係於強制戒治執行完畢釋放後5 年內，再為本案施用海
    洛因之事證明確，被告犯行洵堪認定，應依法論科。
三、按海洛因屬毒品危害防制條例第2 條第2 項第1 款規定之第
    一級毒品，是核被告甲○○所為，係犯毒品危害防制條例第
    10條第1 項之施用第一級毒品罪。被告為施用海洛因而持有
    海洛因之低度行為，為其施用第一級毒品之高度行為所吸收
    ，不另論罪。爰審酌被告刑案前科紀錄之素行狀況，有前開
    臺灣高等法院被告前案紀錄表在卷可參，暨其不思尋求正當
    之身心發展，僅為紓解身體不適，即施用足以導致精神異常
    ，甚至造成生命危險之海洛因，戕害一己之身心健康，對社
    會治安可能之危害程度非微，惟其於犯後尚知坦認犯行，並
    已前往臺北市立聯合醫院陽明院區接受美沙冬替代療法，業
    經本院當庭核閱該院診斷證明書無訛等一切情狀，量處如主
    文所示之刑，並定其如易科罰金之折算標準，以資懲儆。末
    查，扣案海洛因驗餘淨重0.098 公克，係屬查獲之第一級毒
    品，應依毒品危害防制條例第18條第1 項前段規定諭知沒收
    銷燬之（因檢驗需要而經取用滅失之海洛因成分，則不再宣
    告沒收銷燬）；扣案包裹上開海洛因之包裝袋1 個，係用於
    防止海洛因裸露、潮濕，便於攜帶施用，屬被告所有供其施
    用第一級毒品所用之物，業據被告陳明在卷，爰依刑法第38
    條第1 項第2 款規定，併予宣告沒收之。
據上論斷，應依刑事訴訟法第273 條之1 第1 項、第299 條第1
項前段，毒品危害防制條例第10條第1 項、第18條第1 項前段，
刑法第11條前段、第41條第1 項前段、第38條第1 項第2 款，判
決如主文。
本案經檢察官王家春到庭執行職務。
中    華    民    國    99    年    10    月    18    日
                  刑事第七庭  法  官  張 兆 光
上列正本證明與原本無異。
如不服本判決，應於判決送達後10日內敘明上訴理由，向本院提
出上訴狀 (應附繕本) ，上訴於臺灣高等法院。其未敘述上訴理
由者，應於上訴期間屆滿後20日內向本院補提理由書「切勿逕送
上級法院」。
                              書記官  曹 秋 冬
中    華    民    國    99    年    10    月    18    日
附錄本案論罪科刑法條：
毒品危害防制條例第10條第1 項
施用第一級毒品者，處6 月以上5 年以下有期徒刑。

司法院資訊處製作；財團法人民間司法改革基金會備份。
